Inventaris van het archief van het Ministerie van Oorlog: Contracten betreffende Vestingwerken, 1814-1921
Nationaal Archief, Den Haag
Brielle 1894-12-22 123 Verbeteringen in de vesting Brielle en in de kustbatterij aan de mond van de haven.
Brielle 1895-3-15 16 Herstellen van metselwerk aan beren en muren.
Brielle 1895-3-15 17 Maken van rasterwerken bij de kazerne Den Doele en bij het Arsenaal, herstellen van watertaluds langs de kaai- en Zuidvest.
Brielle 1895-10-12 80 Voorzieningen t???gen hoge vloede??? voor artillerie- en buskruitmagazijnen en andere gebouwen.
Brielle 5-6-1900 15 Het afbreken van de Zuidpoort, Het maken van een geul in de Zuidvest, het maken van een brug, het maken van een aarden dam, het maken van afsluitingen.
Brielle 23-4-1901 3bl Herstellingen + éénjarig onderhoud van de mil. gebouwen en werken + leveringen (ongebruikt bestek).
Brielle 18-5-1901 7e Vernieuwen van bepleisteringen, wandbekledingen, dakbedekkingen; herstellen van watertaluds, houte??? vloeren en plinten, metsel- en voeg werk, bestratingen (ongebruikt bestek).
Brielle 25-3-1902 4 L Herstellingen + éénjarig onderhoud van de mil. gebouwen en werken + leveringen (ongebruikt bestek).
Brielle 22-4-1902 7a(1) Herstellen van de watertaluds, herstellen, verbreden van de sleephelling bij de vaartuigenloods verbeteren van privaten en andere voorzieningen. (ongebruikt bestek).
Brielle 17-4-1903 12g(2) Herstellingen + éénjarig onderhoud van de mil. gebouwen en werken + leveringen (ongebruikt bestek).
Brielle 24-3-1903 5a Uitdiepen van de vestinggracht voor front IV-V, (Zuidvest). (ongebruikt bestek).
Brielle 22-5-1903 17k Herstellingen en vernieuwingen aan de kazerne "Den Doele", het voormalig infirmeriegebouw, het magazijn voor torpedo's en de watertaluds en metselwerk (ongebruikt bestek).
Brielle 14-4-1904 17ah Herstellingen + éénjarig onderhoud van de mil. gebouwen en werken + leveringen (ongebruikt bestek).
Brielle 13-5-1904 19g Herstellingen en vernieuwingen aan de kazerne "Den Doele" c.a., het hoofdwachtgebouw, de steiger aan het zuidspui op het slagveld, magazijn voor torpedo's en de watertaluds en bestratingen (ongebruikt bestek).
Brielle 12-4-1905 4af Herstellingen + éénjarig onderhoud van de mil. gebouwen en werken te Brielle en aanhorigheden, + leveringen (ongebruikt bestek).
Brielle 28-4-1905 6h Herstellingen en vernieuwingen aan de kazerne "Den Doele", enz. het provoostgebouw, de houten loodsen voor materieel, de kustbatterij aan de mond van de haven, gebouwen en werken in het algemeen (ongebruikt bestek).
Brielle 2-6-1905 11j Het maken van twee gedeelten dam met tussengelegen brug; maken van toegangswegen naar de brug, enz.; afbreken van de houten brug, enz. over de ravelijnsgracht (ongebruikt bestek).
Brielle 6-4-1906 10n Herstellingen + éénjarig onderhoud van de mil. gebouwen en werken te Brielle en aanhorigheden, + leveringen (ongebruikt bestek).
Brielle 10-4-1906 10z Het maken van een kogelvanger, waarnemingspost, ijzerdraadafsluitingen en verplaatsen van een schijfinrichting "Veltman" met schijvenhuisje. (ongebruikt bestek).
Brielle 5-4-1907 1x Herstellingen + éénjarig onderhoud van de mil. gebouwen en werken te Brielle en aanhorigheden, + leveringen (ongebruikt bestek).
Brielle 4-6-1907 5a Herstellingen en voorzieningen aan de kazerne "Den Doele", het wachthuis aan de voormalige zuidpoort, het wachthuis aan de voormalige Waterpoort, het voormalig infirmeriegebouw, arsenaal, magazijn voor torpedo's, vesting Brielle, oude haven bij de kustbatterij no. 12, geniematerieel (ongebruikt bestek).
Brielle 7-4-1908 5p Herstellingen + éénjarig onderhoud van demil. gebouwen en werken + leveringen (ongebruikt bestek).
Brielle 15-4-1908 6f Herstellingen en voorzieningen aan de vesting Brielle, de kustbatterij aan de mond v.d. haven, de oude haven bij de kustbatterij no. 12, geniematerieel (ongebruikt bestek).
Brielle 31-3-1909 3ap Herstellingen + éénjarig onderhoud van de mil. gebouwen en werken + leveringen (ongebr. bestek)
Brielle 2-6-1909 4ba Herstellingen en vernieuwingen aan de kazerne "Den Doele", c.a. wachthuis aan de voormalige Waterpoort, wachthuis aan de voorm. Kaaipoort, het voormalige infirmeriegebouw, het magazijn v. torpedo's, c.a. de houten loodsen v. materieel de oude- en molenhaven bij de kustbatterij no. 12, geniematerieel (ongebruikt bestek).
Brielle 17-3-1910 k Herstellingen + éénjarig onderhoud van de mil. gebouwen en werken te Brielle en aanhorigheden, + leveringen (ongebruikt bestek).
Brielle 8-6-1910 4d Herstellingen en vernieuwingen aan de kazerne "Den Doele", c.a.wachthuis aan de Kaaipoort, wachthuis aan de voorm. Zuidpoort, het wachthuis aan de voorm. Waterpoort, de houten loodsen voor materieel, de vesting Brielle, gebouwen enz. op de torpedowerf, gebouwen en werken in het algemeen, geniematerieel (ongebruikt bestek)
Brielle 12-4-1911 4bf Herstellingen en vernieuwingen aan de kazerne "Den Doele" c.a. het wachthuis aan de Kaaipoort gebouwen enz. op de torpedowerf, vesting Brielle werk op de Penscherdijk (ongebruikt bestek).
Brielle 12-4-1911 4bh Herstellingen + éénjarig onderhoud van de mil. gebouwen en werken + leveringen (ongebr. bestek)
Brielle 18-4-1912 9ar Herstellingen + éénjarig onderhoud van de mil. gebouwen en werken te Hellevoetsluis en te Brielle (ongebruikt bestek).
Brielle 19-4-1913 6bm Herstellingen + éénjarig onderhoud van de mil. gebouwen en werken te Hellevoetsluis en te Briell??? + leveringen (ongebruikt bestek).
Busch 15-12-1903 37a Verbreden en verharden van een gedeelte v.d.
Busch 15-12-1903 37 Heiligenweg langs de Kerksloot te Krommenie en verbinden van de weg met de weg langs den Ham bi??? Busch, met bijkomende werkzaamheden (ongebr. bes???
Buggenum 9-10-1909 16 Maken van ijzeren poortdeuren en schermen op de landhoofden van de sporrweg over de Maas.
Buitensluis 1885-4-30 10 Voorzieningen aan de stenenglooiingen bij de forten de Hel en Buitensluis bij Willemstad.
Bussum 1881-4-29 10 Voorzieningen aan kazernegebouwen en bruggen te Naarden. Bouwen van een loods op het oefeningste???rein bij Bussum.
Bijlmer 11-7-1902 23 Inrichten van de conducteurswoning tot bureel- en telegraafstation, bouwen van een conducteurswoning.
Bijlmer 26-8-1902 28a(1) Voor de afdeling Bijlmer van het sectorpark Ouderkerk: Inrichten van de conducteurswoning tot bureel- en telegraafstation + bouwen van een conducteurswoning (zie boven) (ongebr. bestek).
Cothen 1867-12-14 2 Het verruimen van de Krommen Rijn tussen Wijk bij Duurstede en Cothen.
Cothen 1869-.-. 1 Het verruimen van de Krommen Rijn tussen Cothen en Odijk.
Cothen 1889-8-9 93 Vernieuwen van een paar deuren en de sluis.
Cothen 20-6-1911 10b Leveren, aanbrengen en opleggen van schotbalklieren te Cothen, werkhoven. (ongebruikt bestek).
Cothen 26-3-1912 7 L Herstellingen + éénjarig onderhoud van de mil. gebouwen en werken + verving + leveringen (ongebruikt bestek).
Cothen 8-4-1913 6j Herstellingen + éénjarig onderhoud van de mil. gebouwen en werken in de N.H. Waterlinie van Odijk tot Wijk bij Duurstede + verving (ongebruikt bestek).
Crevecoeur 3-4-1907 1n Herstellingen en voorzieningen aan de bevelhebberswoning van het fort Crevecoeur + leveringen (ongebruikt bestek).
Crevecoeur 20-3-1908 3t Herstellingen en voorzieningen aan de wachterswoning te fort Crevecoeur (ongebruikt bestek).
Crevecoeur 2-6-1909 4bb Herstellingen aan de bevelhebberswoning van het fort (ongebruikt bestek).
Crevecoeur 10-3-1910 b Herstellingen + éénjarig onderhoud van de mil. gebouwen en werken + verving + leveringen (ongebruikt bestek).
Crevecoeur 17-5-1911 6b Herstellingen en voorzieningen aan de wachterswoning te fort Crevecoeur (ongebruikt bestek).
Crevecoeur 10-4-1913 6v Herstellingen + voorzieningen aan de mil. gebouwen en werken van het fort (ongebruikt bestek).
Crevecoeur 10-4-1913 6z Herstellingen + éénjarig onderhoud van de mil. gebouwen en werken (ongebruikt bestek).
Dalem 1896-12-5 24 Verbeteren van de inundatie-sluis.
Dalem 8-4-1902 4ap Herstellingen + éénjarig onderhoud van de mil. gebouwen en werken + leveringen (ongebruikt bestek???
Dalem 7-4-1903 7e Herstellingen + éénjarig onderhoud van de mil. gebouwen en werken + leveringen (ongebruikt bestek).
Dalem 6-4-1904 17n Herstellingen + éénjarig onderhoud van de mil. gebouwen en werken + leveringen (ongebruikt bestek).
Dalem 5-4-1905 4e Herstellingen + éénjarig onderhoud van de mil. gebouwen en werken + leveringen (ongebruikt bestek).
Dalem 4-4-1906 10g Herstellingen + éénjarig onderhoud van de mil. gebouwen en werken + leveringen (ongebruikt bestek).
Dalem 11-4-1907 2c Herstellingen + éénjarig onderhoud van de mil. gebouwen en werken + leveringen (ongebruikt bestek).
Dalem 2-4-1908 5b Herstellingen + éénjarig onderhoud van de mil. gebouwen en werken + leveringen (ongebruikt bestek).
Dalem 5-4-1909 4e Herstellingen + éénjarig onderhoud, van de mil. gebouwen en werken + leveringen (ongebruikt bestek).
Dalem 2-4-1910 am Herstellingen + éénjarig onderhoud van de mil. gebouwen en werken + leveringen (ongebruikt bestek).
Dalem 1-4-1911 4aa Herstellingen + éénjarig onderhoud van de mil. gebouwen en werken + leveringen (ongebr. bestek).
Dalem 11-4-1912 9ab Herstellingen + éénjarig onderhoud van de mil. gebouwen en werken te Gorinchem, Dalem en Vuren + leveringen (ongebruikt bestek).
Dalem 18-4-1913 6bg Herstellingen + éénjarig onderhoud van de mil. gebouwen en werken te Gorinchem, Dalem en Vuren + leveringen (ongebruikt bestek).
Dam, den 1896-12-3 22 Maken van een verbindingswal naar fort Veldhuis
Dam, den 1899-12-16 46 Verbeteren van de weg over de Lagen dijk naar Krommeniedijk onder Uitgeest.
Delft 1880-4-29 12 Verbeteren van gebouwen der constructie-werkplaatsen en der ijzergieterij te Delft.
Delft 1877m-4-28 8 Bouwen van een loods bij de Rijks-ijzergieterij te Delft.
Delft 1882-5-10 13 Bouwen van een werkplaats bij de geweerwinkel.
Delft 1882-6-24 33 Verbeteren van daken, vloeren en bestratingen in en bij gebouwen te Delft; voorzieningen aan de smederij van de geweerwinkel aldaar.
Delft 1882-6-24 34 Maken van een regenbak bij de kazerne aan de Paardenmarkt te Delft.
Delft 1882-7-18 40 Bouwen van een bergplaats voor projectielen op de binnenplaats van de magazijnen aan de Paardenmarkt.
Delft 1884-3-12 8 Bouwen van een conducteurswoning nabij het kru???thuis.
Delft 1884-6-25 34 Voorzieningen aan militaire gebouwen.
Delft 1885-6-2 50 Maken bij de Patroonfabriek van een gebouw voor de werktuigen tot het persen van looddraa??? bouwen bij de ijzergieterij van een wachthuis en van een loods tot berging van vormkasten.
Delft 1885-6-2 51 Voorzieningen aan glasramen, vloeren, schoorstenen, daken, terreinafwatering, bestratingen, beschoeiingen en afsluitingen van en bij gebouwen.
Delft 1886-5-4 30 Vernieuwen en verbeteren van schoorstenen en fornuizen en maken van een ventilatiekap in en op gebouwen bij de ijzergieterij.
Delft 1887-3-2 4 Verlengen van de stenen werkplaats no. 63 bij de geweerwinkel.
Delft 1887-5-28 46 Herstellen van een ringmuur bij de Kruittorens aan de Schie, en van een muur bij de Patroonfabriek.
Delft 1887-7-14 56 Voorzieningen aan mil. gebouwen.
Delft 1887-8-4 60 Herstellen van het dak en van de middengoot boven de modelzaal van de constructie-werkplaatsen.
Delft 1888-4-24 33 Leveren van kazernemeubelen en aanbrengen van bevestigingsrichels.
Delft 1888-5-2 36 Vernieuwen van een privaat bij de kazerne aan de Korenmarkt, idem van een deel van het dak van het mil. hospitaal, vergroten van een berg plaats en van het wachtvertrek in het arsenaal enz. verbeteren van stookgelegenheden in de Constructie-werkplaatsen, maken van afsluiting bij de Pyrotechnische werkplaatsen en bij de gebouwen op het Koningsveld, verbeteren van daken van de geweerwinkel en van fornuizen in de ijzergieterij.
Delft 1888-9-25 67 Verenigen van meerdere kamers tot één lokaal inmetselen van een stoomketel, maken van een fundament, een schoorsteen,, een stenen gebouw bij de Paardenmarkt en verenigen van de persen machinekamer aan de Pyrotechnische werkplaatsen.
Delft 1888-11-10 77 Bouwen van een houten loods op stenen voet op het Koningsveld.
Delft 1889-4-25 40 Maken van een houten loods op stenen voet ter vernieuwing van de bergplaats voor afgewerkte projectielen bij de ijzergieterij.
Delft 1889-4-25 41 Afbreken van een houten loods, vergroten van de stenen werkplaats bij de geweerwinkel en maken van werkbanken.
Delft 1889-4-25 42 Herstellingen en voorzieningen aan militaire gebouwen.
Delft 1889-4-25 45 Maken van een cellengebouw bij de kazerne aan de Paardenmarkt.
Delft 1889-6-19 79 Maken van een waterleiding in het centraal magazijn van kleding en uitrusting.
Delft 1892-3-4 19 Optrekken van een gebouw, bevattende de hulzenwasserij en blikslagerij in de Pyrotechnische werkplaatsen.
Delft 1892-4-20 48 Herstellingen en verbeteringen aan mil. gebouwen.
Delft 1892-4-20 49 Afbreken en maken van stoomketelbemetselingen in artillerie-inrichtingen.
Delft 1892-5-7 77 Maken van een gebouwtje voor de aanmaak van materieel bij de Pyrotechnische werkplaatsen.
Delft 1894-3-22 11 Maken van een waterleiding in de ijzergieterij en patroonfabriek.
Delft 1894-5-16 23 Herstellingen en verbeteringen aan mil. gebouwen.
Delft 1895-3-7 7 Bouwen van een loods bij de ijzergieterij en maken van een beschoeiing aldaar.
Delft 1895-3-7 8 Voorzieningen in de kazerne St. Agatha tot logies, onderwijs en verpleging van Cadetten.
Delft 1895-5-14 38 Herstellingen en verbeteringen aan mil. gebouwen, enz.
Delft 1895-11-29 83 Vergroten van de metaaldraaierij en inrichten van een lokaal voor lederbereiding.
Delft 1898-4-26 4 Inrichten van de kazerne St. Agatha tot mil. hospitaal.
Delft 1898-7-15 14 Uitbreiden van de metaaldraaierij II; inrichten van de metaaldraaierij I tot machine- en ketellokaal; werkzaamheden voor het aanbrengen van nieuwe stoomketels en nieuwe drijfkracht; maken van fundamenten van een schoorsteen, enz.
Delft 1899-7-26 30 Afbreken van 2 loodsen van bij de ijzergieterij en deze opnieuw opstellen bij de artillerie-inrichtingen aan de Hembrug.
Delft 16-4-1901 3ae Herstellingen + éénjarig onderhoud van de mil. gebouwen en werken + verving + leveringen (ongebruikt bestek).
Delft 16-4-1901 3ai Herstellingen + éénjarig onderhoud van de mil. gebouwen en werken van de artillerie-inrichtingen (ongebruikt bestek).
Delft 2-4-1902 4af Herstellingen + éénjarig onderhoud van de mil. gebouwen en werken + verving + leveringen (ongebruikt bestek).
Delft 2-4-1902 4ag Herstellingen + éénjarig onderhoud van de mil. gebouwen en werken (ongebruikt bestek).
Delft 9-4-1903 9c Herstellingen + éénjarig onderhoud van de mil. gebouwen en werken (ongebruikt bestek).
Delft 9-4-1903 9b Herstellingen + éénjarig onderhoud van de mil. gebouwen en werken van de artillerie-inrichtingen (ongebruikt bestek).
Delft 29-3-1904 16 L Herstellingen + éénjarig onderhoud van de mil. gebouwen en werken (ongebruikt bestek).
Delft 29-3-1904 16e Herstellingen + éénjarig onderhoud van de mil. gebouwen en werken + verving + leveringen (ongebruikt bestek).
Delft 22-4-1904 2aa Herstellingen + éénjarig onderhoud van de mil. gebouwen en werken van de artillerie-inrichtingen + verving (ongebruikt bestek).
Delft 28-4-1904 17bd Herstellingen en vernieuwingen aan de constructiewerkplaats, het arsenaal, de magazijnen bij de Paardenmarkt, gebouwen enz. op het Koningsveld (ongebruikt bestek).
Delft 28-4-1904 l7bc Afbreken van 2 stenen gebouwen, 3 houten afdaken c.a.; inrichten van het voormalig scheikundig laboratorium tot 2 woningen A en B; inrichten van de voormalige bureellokalen tot woning c; maken van een waterleiding; maken van afsluitingen (ongebruikt bestek).
Delft 15-4-1905 4au Herstellingen + éénjarig onderhoud van de mil. gebouwen en werken + verving + leveringen. (ongebruikt bestek).
Delft 15-4-1905 4av Herstellingen + éénjarig onderhoud van de mil. gebouwen en werken van de artillerie-inrichtingen + verving.
Delft 26-4-1905 6b Herstellingen + vernieuwingen aan het arsenaal en een beschoeiing langs het Koningsveld. (ongebruikt bestek).
Delft 9-7-1905 17d Inrichten van zolder 63a en gedeelte van zolder 63b van de artillerie-magazijnen bij de Paardenmarkt tot wapenkamer en het wapenmagazijn bij de Paardenmarkt tot logies voor manschappen (ongebruikt bestek).
Delft 18-4-1906 10an Herstellingen + éénjarig onderhoud van de mil. gebouwen en werken + verving + leveringen. (ongebruikt bestek).
Delft 18-4-1906 10 ao Herstellingen + éénjarig onderhoud van de mil. gebouwen en werken + verving (ongebruikt bestek).
Delft 22-4-1907 2ab Herstellingen + éénjarig onderhoud van de mil. gebouwen en werken + verving + leveringen. (ongebruikt bestek).
Delft 24-8-1907 9c Voorzieningen van verschillende aard aan zolder no. 64a-??? van de gebouwen aan de Paardenmarkt, leveren en opstellen van houten goederenrakken (ongebruikt bestek).
Delft 17-9-1907 12 en 12a Maken van schietbanen (2) op het schietterrein in de Bieslandse Polder.
Delft 22-4-1908 6q Herstellingen + éénjarig onderhoud van de mil. gebouwen en werken van de artillerie-inrichtingen +verving. (ongebruikt bestek).
Delft 22-4-1908 6r Herstellingen + éénjarig onderhoud van de mil. gebouwen en werken + verving + leveringen (ongebruikt bestek).
Delft 20-4-1909 4x Herstellingen + éénjarig onderhoud van de mil. gebouwen en werken van de artillerie-inrichtingen + verving (ongebruikt bestek).
Delft 20-4-1909 4y Herstellingen + éénjarig onderhoud van de mil. gebouwen en werken + verving + leveringen (ongebruikt bestek).
Delft 21-4-1910 1k Herstellingen + éénjarig onderhoud van de mil gebouwen en werken van de artillerie-inrichtingen (ongebruikt bestek).
Delft 21-4-1910 1 L Herstellingen + éénjarig onderhoud van de mil. gebouwen en werken + levering (ongebruikt bestek).
Delft 25-6-1910 4j Bouwen van een woning op het terrein om de kruittorens aan de Schie (1e gedeelte), ten behoeve van de artillerie-inrichtingen. (ongebruikt bestek).
Delft 21-4-1911 4bu Herstellingen + éénjarig onderhoud van de mil. gebouwen en werken van de artillerie-inrichtingen (ongebruikt bestek).
Delft 21-4-1911 4bv Herstellingen + éénjarig onderhoud van de mil. gebouwen en werken + verving + levering (ongebruikt bestek).
Delft 9-4-1912 9q Herstellingen + éénjarig onderhoud van de mil. gebouwen en werken + verving + levering (ongebruikt bestek).
Delft 16-4-1912 9a Herstellingen + éénjarig onderhoud van de mil. gebouwen en werken van de artillerie-inrichtingen (ongebruikt bestek).
Delft 21-12-1912 54 L Het inrichten van burelen, wapenkamer, kleding-en rustkamers en reinigingslokaal, uitbreiden kookgelegenheid, aanbrengen van een gasverlichting in verschillende lokalen. (ongebruikt bestek).
Delft 11-4-1913 6ad Herstellingen + éénjarig onderhoud van de mil. gebouwen en werken te Delft en te Hoek van Holland (ongebruikt bestek).
Delft 18-4-1913 6bl Herstellingen + éénjarig onderhoud van de mil. gebouwen en werken van de artillerie-inrichtingen (ongebruikt bestek).
Deventer 1880-5-15 20 Verbeteren van de glasramen in de kazerne en herstellen van zolders en daken van de stallen bij de Brink-Uitgang.
Deventer 1880-5-15 19 Bouwen van privaten bij de kazerne en verbeteren van de stallen aan de Brink-Uitgang.
Deventer 1877-10-26 19 Maken van exercitie-velden, enz.
Deventer 1884-2-21 2 Maken van een welput en regenbak met pomp achter de kazerne.
Deventer 1884-10-2 44 Inrichten van de woning van de ziekenoppasser tot badkamer en reinigingsvertrek, en maken van een bergplaats in het militair hospitaal.
Deventer 1886-3-4 2 Maken van een zweminrichting bij het voormalig Hoornwerk.
Deventer 1887-4-18 16 Vernieuwen van een gevelmuur en maken van een ringmuur bij het hospitaal.
Deventer 1887-9-1 64 Maken van tochtportalen, privaten, enz. en herstellen van deuren, glasramen, vloeren, daken, bepleisteringen, enz. aan het mil. hospitaal.
Deventer 1888-3-8 8 Bouwen van een loods voor ligstro en turfstrooi sel op het terrein bij de stallen bij de Brink-Uitgang.
Deventer 1889-3-26 15 Maken van een wasinrichting voor de Cavalerie.
Deventer 1889-4-2 26 Inrichten van de smetstal tot sectielokaal, inrichten van een deel van de verdachtenstal tot lokaal voor oogspiegeling en maken van een afgerasterde loopplaats.
Deventer 1889-5-1 50 Herstellen van bestratingen, vloeren, zolders, dakramen en vensters, daken en dakgoten en aanbrengen van dubbelingen in/aan de kazerne, de stallen, de bakkerij, het hospitaal, het fouragemagazijn en het arsenaal.
Deventer 1889-7-16 84 Bouwen van een overdekte rijbaan.
Deventer 1891-5-12 30 Vernieuwen en herstellen van bestratingen, vloeren, zolders, dakramen- en vensters, daken, goten, muren, enz. van de stallen, de kazerne, het hospitaal, de bakkerij en het fouragemagazijn; leveren van meubels, schoolbanken, enz.
Deventer 1892-4-22 54 Vernieuwingen en herstellingen van bestratingen, vloeren, daken, goten, ramen en muren.
Deventer 1893-5-2 12 Bouwen van een schermzaal voor de Cavalerie achter de kazerne.
Deventer 1894-4-4 17 Aanbrengen van waterleidingen en brandkranen in diverse mil. gebouwen.
Deventer 1894-6-6 51 Herstellen en verbeteren van daken, muren, vloeren, enz. in de kazerne, de stallen, en de rijbaan.
Deventer 1895-5-29 54 Herstellen van daken, muren, bestratingen, en vloeren. Aanbrengen van dubbelingen, vernieuwen van een paljasloods.
Deventer 1899-3-21 6 Bouwen van een gynastiek- en schermlokaal en verbeteren van het logies in de infanterie-kazerne.
Deventer 13-4-1901 3w Herstellingen + éénjarig onderhoud, van de mil. gebouwen en werken + leveringen (ongebruikt bestek).
Deventer 6-5-1901 5b Herstellingen, vernieuwingen en voorzieningen aan de kazerne, het mil hospitaal, de stallen bij de Brink-Uitgang, de stallen buiten de voormalige Noordenbergpoort, enz. (ongebr. bestek)
Deventer 11-4-1902 5c Herstellingen + éénjarig onderhoud van de mil. gebouwen en werken + leveringen (ongebruikt bestek)
Deventer 29-4-1902 7d(4) Herstellingen, vernieuwingen en voorzieningen aan de kazerne, het mil. hospitaal, de stallen bij de Brink-Uitgang, de hoefsmederij, de 2 rijbanen, de stallen buiten de voormalige Noordenbergpoort, het patronenmagazijn (ongebruikt bestek).
Deventer 2-4-1903 6a Herstellingen + éénjarig onderhoud van de mil. gebouwen en werken + leveringen (ongebruikt bestek).
Deventer 16-5-1903 17e Herstellingen, vernieuwingen en voorzieningen aan de kazerne, het mil. hospitaal, de stallen bij de Brink-Uitgang, de 2 rijbanen, de mil. bakkerij en het fouragemagazijn (ongebruikt bestek).
Deventer 11-4-1904 17aa Herstellingen + éénjarig onderhoud van de mil. gebouwen en werken + leveringen (ongebruikt bestek).
Deventer 10-5-1904 18 Maken van een badinrichting.
Deventer 25-5-1904 21f Maken van een gebouw, bevattende 2 deponeerkaimers (ongebruikt bestek).
Deventer 18-4-1905 4bd Herstellingen + éénjarig onderhoud van de mil. gebouwen en werken + leveringen (ongebruikt bestek).
Deventer 19-7-1905 17b Maken van een privaatgebouw met waterplaatsen bij de kazerne, het uitbreiden van het waslokaal der infanterie bij de kazerne en het maken van bestratingen bij het gebouw voor gedeponeerde kleding achter de kazerne (ongebruikt bestek).
Deventer 27-11-1905 28a Enige voorzieningen aan de voormalige strafgevangenis (ongebruikt bestek).
Deventer 6-4-1906 10 L Herstellingen + éénjarig onderhoud van die mil. gebouwen en werken + leveringen (ongebruikt bestek).
Deventer 30-3-1907 1k Herstellingen + éénjarig onderhoud van de mil. gebouwen en werken + leveringen (ongebruikt bestek).
Deventer 23-3-1908 3y Herstellingen + éénjarig onderhoud van de mil. gebouwen en werken + leveringen (ongebruikt bestek)
Deventer 6-4-1909 4g Herstellingen + éénjarig onderhoud van de mil. gebouwen en werken + leveringen (ongebruikt bestek).
Deventer 8-4-1910 bg Herstellingen + éénjarig onderhoud van de mil. gebouwen en werken + leveringen (ongebruikt bestek).
Deventer 10-4-1911 4au Herstellingen + éénjarig onderhoud van de mil. gebouwen en werken + leveringen (ongebruikt bestek).